臺灣板橋地方法院刑事判決　　　　　　　　　　　　九十三年度訴字第一一七八號
　　公　訴　人　臺灣板橋地方法院檢察署檢察官
　　被　　　告　甲○○
右列被告因違反毒品危害防制條例案件，經檢察官提起公訴（九十三年度核退毒偵字
第五○四號）及移送併案審理（九十三年度核退毒偵字第六一六號），被告於準備程
序認罪，本院以簡式審判程序判決如左：
    主  文
甲○○連續施用第一級毒品，累犯，處有期徒刑壹年，扣案之毒品海洛因鑑驗後淨重
合計零點壹捌公克沒收銷燬，盛裝上開毒品海洛因之包裝袋貳只、已使用之注射針筒
壹支均沒收；又連續施用第二級毒品，累犯，處有期徒刑捌月。應執行有期徒刑壹年
肆月，扣案之毒品海洛因鑑驗後淨重合計零點壹捌公克沒收銷燬，盛裝上開毒品海洛
因之包裝袋貳只、已使用之注射針筒壹支均沒收。
    事  實
一、甲○○（原名「陳珮琳」）前曾於民國八十一年間分別因懲治盜匪條例（含搶奪
    、竊盜）、強盜等案件，先後經臺灣高等法院、臺灣高雄地方法院各判處有期徒
    刑六年十月，刑後工作三年（含盜匪有期徒刑六年，刑後工作三年、搶奪有期徒
    刑三月、竊盜有期徒刑八月）、五月確定，其後並更定其應執行刑七年。刑後工
    作三年，自八十一年二月七日起執行，其間於八十三年六月二十一日假釋出監付
    保護管束（應至八十六年一月十七日期滿執畢）；惟其於八十四年間復因麻醉藥
    品管理條例案件，經本院判處有期徒刑六月確定（此部分嗣於八十四年九月七日
    易科罰金執畢），並經撤銷上開假釋，應執行殘刑二年六月二十七日，自八十五
    年十一月十六日起執行，其間又於八十七年六月十八日假釋出監付保護管束（應
    至八十八年五月二日期滿執畢），然其後又因於八十八年三月間犯施用毒品案件
    ，再經撤銷上開假釋，應執行殘刑十月十四日，自八十八年十月二十一日起執行
    ，至八十九年八月三十一日（起訴書誤載為「八十九年九月三日」）執行完畢。
    又其前曾於八十八年三月間因施用毒品案件，經檢察官聲請本院裁定送觀察、勒
    戒後，認有繼續施用毒品傾向，復經檢察官聲請本院裁定送強制戒治，其間曾於
    八十八年十月二十一日經裁定停止戒治付保護管束，迄八十九年三月二十五日保
    護管束期滿，由臺灣板橋地方法院檢察署檢察官於九十年一月十九日以九十年度
    戒毒偵字第六四號不起訴處分確定；復於九十二年間因施用毒品案件，經檢察官
    聲請本院裁定送強制戒治，迄九十三年一月九日因毒品危害防制條例修正釋放，
    此部分另經檢察官起訴，由本院於九十三年一月八日以九十二年度訴緝字第二五
    一號刑事判決判處有期徒刑九月，於九十三年二月二十日確定（現於執行中）在
    案。詎其猶不知悔改，復基於施用毒品之概括犯意，自九十三年一月九日釋放後
    （起訴書誤認係自「九十三年二月二十一日」）起至同年三月三十日下午六時許
    止，均在其臺北縣樹林市友人住處，分別連續施用第一級毒品海洛因及第二級毒
    品安非他命各多次。嗣其先於九十三年三月十五日中午十二時四十分許，在臺北
    縣樹林市○○街六十八巷口為警查獲，扣得毒品海洛因一包（鑑驗後淨重○‧一
    一公克，起訴書誤載為「○‧一五公克」）及已使用之注射針筒一支，並經警採
    尿送驗結果，驗有安非他命類藥物及鴉片類嗎啡藥物等陽性反應；其後復於同年
    月三十日晚上八時三十分許，在臺北縣樹林市○○街九十八號為警查獲，扣得毒
    品海洛因一包（鑑驗後淨重○‧○七公克），並經警採尿送驗結果，驗有安非他
    命類藥物及鴉片類嗎啡藥物等陽性反應，因而查獲其上開連續施用毒品之情。
二、案經臺北市政府警察局中正第二分局移送及臺北縣政府警察局海山分局報請臺灣
    板橋地方法院檢察署檢察官偵查起訴及移送併案審理。
    理  由
一、按除被告所犯為死刑、無期徒刑、最輕本刑為三年以上有期徒刑之罪或高等法院
    管轄第一審案件者外，於第一次審判期日前之準備程序進行中，被告先就被訴事
    實為有罪之陳述時，審判長得告知被告簡式審判程序之旨，並聽取當事人、代理
    人、辯護人及輔佐人之意見後，裁定進行簡式審判程序，刑事訴訟法第二百七十
    三條之一第一項定有明文。經核本件被告甲○○所犯係死刑、無期徒刑、最輕本
    刑為三年以上有期徒刑以外之罪，其於準備程序中就被訴事實為有罪之陳述，經
    法官告知簡式審判程序之旨，並聽取公訴人、被告之意見後，本院爰依首揭規定
    ，合議裁定由受命法官獨任進行簡式審判程序，合先敘明。
二、右揭犯罪事實，業據被告甲○○於本院審理時供認不諱，復有第一級毒品海洛因
    二包（鑑驗後淨重分別為○‧一一公克、○‧○七公克，合計為○‧一八公克）
    、已使用之注射針筒一支等物扣案、暨法務部調查局對前揭查扣毒品海洛因檢驗
    之鑑定通知書二紙、臺灣尖端先進生技醫藥股份有限公司、臺灣檢驗科技股份有
    限公司出具之被告尿液檢驗報告各一紙附卷足憑。又被告前曾於八十八年三月間
    因施用毒品案件，經檢察官聲請本院裁定送觀察、勒戒後，認有繼續施用毒品傾
    向，復經檢察官聲請本院裁定送強制戒治，其間曾於八十八年十月二十一日經裁
    定停止戒治付保護管束，迄八十九年三月二十五日保護管束期滿，由臺灣板橋地
    方法院檢察署檢察官於九十年一月十九日以九十年度戒毒偵字第六四號不起訴處
    分確定；復於九十二年間因施用毒品案件，經檢察官聲請本院裁定送強制戒治，
    迄九十三年一月九日因毒品危害防制條例修正釋放，亦有上開不起訴處分書、臺
    灣高等法院被告全國前案紀錄表等在卷可按。是被告於上開強制戒治執行完畢釋
    放後，五年內再犯本件施用毒品之罪，罪證明確，應予依法論科。
三、核被告甲○○上開所為，係犯毒品危害防制條例第十條第一項之施用第一級毒品
    罪及同條第二項之施用第二級毒品罪。其施用上開毒品前之持有毒品行為，應各
    為施用之高度行為所吸收，不另論罪。又其所犯上開施用第一級毒品海洛因、第
    二級毒品安非他命各多次行為，均係時間密接，犯罪構成要件相同，顯均係基於
    概括犯意反覆為之，應各依連續犯規定論以一罪，並加重其刑。又按實質上一罪
    或裁判上一罪，其一部事實已經判決確定者，對於構成一罪之其他部分，因審判
    不可分之關係，固應依法為免訴判決；惟其確定判決既判力對於時間效力之範圍
    ，應以最後審理事實法院之宣示判決日為判斷標準，因而經宣示之第一審刑事判
    決，如未據上訴而確定，其既判力之時點，應至宣判之日；若第一審之刑事判決
    ，因未經言詞辯論，而未宣示及對外公告，嗣該判決送達後，因未上訴而確定，
    則該判決應以其正本最先送達於當事人之時，對外發生效力，為該判決確定既判
    力範圍之時點；若在最後審理事實法院宣示判決或未經宣示而於送達當事人對外
    發生效力後始行發生之事實，既非該法院所得審判，即為該案判決確定之既判力
    所不及，應屬另一犯罪行為，受訴法院仍應分別為有罪或無罪之實體裁判（參見
    最高法院八十六年度台非字第一三三號、九十年度台非字第二四三號等刑事判決
    意旨），查本件被告於警詢、偵查中均供認稱其係自九十三年一月九日釋放後即
    繼續施用毒品等語明確，公訴意旨遂以被告前次施用毒品犯行經本院判處之九十
    二年度訴緝字第二五一號刑事判決確定日期之後，為本件被告施用毒品行為被訴
    審理起點，惟依上開說明，本院上開確定判決對於時間效力之範圍，應以宣示判
    決日為準，被告於該確定判決宣示判決後之施用毒品行為，即非該判決確定之既
    判力效力所及，本院自仍應予審究，是公訴意旨就被告自九十三年一月九日起至
    同年二月二十日止間之施用毒品犯行，漏未敘及，容有未洽，惟此部分於被告被
    訴有罪部分有連續犯之裁判上一罪關係，為起訴效力所及，本院自應併予審究；
    另公訴意旨就移送併案被告自九十三年三月十六日起至同年月三十日止間施用毒
    品犯行，雖亦未及列敘，然基上裁判上一罪關係之同一理由，此部分亦為起訴效
    力所及，本院亦應併予審究，附此敘明。另被告前曾於八十一年間分別因懲治盜
    匪條例（含搶奪、竊盜）、強盜等案件，先後經臺灣高等法院、臺灣高雄地方法
    院各判處有期徒刑六年十月，刑後工作三年（含盜匪有期徒刑六年，刑後工作三
    年、搶奪有期徒刑三月、竊盜有期徒刑八月）、五月確定，其後並更定其應執行
    刑七年。刑後工作三年，自八十一年二月七日起執行，其間於八十三年六月二十
    一日假釋出監付保護管束（應至八十六年一月十七日期滿執畢）；惟其於八十四
    年間復因麻醉藥品管理條例案件，經本院判處有期徒刑六月確定（此部分嗣於八
    十四年九月七日易科罰金執畢），並經撤銷上開假釋，應執行殘刑二年六月二十
    七日，自八十五年十一月十六日起執行，其間又於八十七年六月十八日假釋出監
    付保護管束（應至八十八年五月二日期滿執畢），然其後又因於八十八年三月間
    犯施用毒品案件，再經撤銷上開假釋，應執行殘刑十月十四日，自八十八年十月
    二十一日起執行，至八十九年八月三十一日（起訴書誤載為「八十九年九月三日
    」）執行完畢，有臺灣高等法院被告全國刑案紀錄表在卷可稽，被告前受有期徒
    刑執行完畢，於五年以內再犯本件有期徒刑以上之各罪，均為累犯，應依刑法第
    四十七條規定，各遞加重其刑。又被告所犯上開施用第一級毒品、施用第二級毒
    品二罪間，犯意各別，行為互殊，所犯罪名不同，應予分論併罰。爰審酌被告素
    行、對社會之危害、不知悔悟再犯施用毒品之情、施用毒品情節及其犯罪後坦承
    之態度等一切情狀，各量處如主文所示之刑，並定其應執行之刑。扣案之上開第
    一級毒品海洛因鑑驗後淨重合計○‧一八公克，係查獲之毒品，依毒品危害防制
    條例第十八條第一項前段規定，不問屬於犯人與否，應予沒收銷燬；另扣案之盛
    裝上開毒品海洛因之包裝袋二只、已使用之注射針筒一支等物，則係被告所有供
    施用毒品海洛因犯罪所用之物，業據被告供明在卷，惟尚非製造專供施用毒品使
    用，故非屬毒品危害防制條例第十八條第一項前段規定之「專供施用毒品之器具
    」，應另依刑法第三十八條第一項第二款規定，併予宣告沒收。
據上論斷，應依刑事訴訟法第二百七十三條之一第一項、第二百九十九條第一項前段
，毒品危害防制條例第十條第一項、第二項、十八條第一項前段、第二十三條第二項
，刑法第十一條前段、第五十六條、第四十七條、第五十一條第五款、第三十八條第
一項第二款，判決如主文。
本案經檢察官徐名駒到庭執行職務
中　　　華　　　民　　　國　　九十三　　年　　　八　　　月　　三十一　　日
                                    臺灣板橋地方法院刑事第十庭
                                        法　官  彭  全  曄
右正本證明與原本無異
如不服本判決應於送達後十日內向本院提出上訴狀
                                        書記官  梁  宜  庭
中　　　華　　　民　　　國　　九十三　　年　　　八　　　月　　三十一　　日
附錄本案論罪科刑法條全文：
毒品危害防制條例第十條
施用第一級毒品者，處六月以上五年以下有期徒刑。
施用第二級毒品者，處三年以下有期徒刑。
